臺灣台北地方法院民事判決　九十一年度重訴字第一二七號
　　原　　　告　　台灣中小企業銀行股份有限公司
　　法定代理人　　甲○○
　　訴訟代理人　　戊○○
　　　　　　　　　丁○○
右當事人間請求清償借款事件，本院判決如左：
    主      文
被告丙○○○應給付原告新台幣伍佰貳拾萬零壹仟佰玖拾陸元及如附表一所示之利
息暨違約金。
被告應連帶給付原告新台幣柒佰壹拾陸萬捌仟壹佰貳拾陸元及如附表二所示之利息暨
違約金。
被告應連帶給付原告新台幣柒拾陸萬元及如附表三所示之利息暨違約金。
被告應連帶給付原告新台幣壹佰貳拾貳萬仟肆佰拾伍元及如附表四所示之利息暨
違約金。
訴訟費用由被告丙○○○負擔二十分之七，餘由被告連帶負擔。
    事    實
甲、原告方面：
　壹、聲明：如主文第一至四項所示。
　貳、陳述：
　　一、被告丙○○○於民國九十年十月二十四日向原告借用新台幣（下同）伍佰貳
        拾肆萬元，約定借款期間自九十年十月二十四日起至九十八年十月二十四日
        止，利息按週年利率百分之八‧二七三計算，嗣隨原告基本放款利率機動調
        整，借款人應按月平均攤還本息，逾期清償在六個月以內者，按上開利率百
        分之十，超過六個月者，按上開利率百分之二十計付違約金，如逾期不履行
        ，視為全部到期。詎被告僅償還部分本金及利息至九十年十一月二十四日，
        尚欠本金伍佰貳拾萬壹仟佰玖拾陸元及如附表一所示之利息、違約金未清
        償。
    二、被告引強企業有限公司（下稱引強公司）以被告丙○○○、丁○○、乙○○
        為連帶保證人，向原告借款四筆，各為：(一)於八十六年三月二十八日借用陸
        佰拾萬元，約定借款期間自八十六年三月二十八日起至九十一年三月二十
        八日止，利息按週年利率百分之九‧四七計算，嗣隨原告基本放款利率機動
        調整，借款人應按月平均攤還本息；(二)於八十六年十二月二十四日借用壹佰
        伍拾捌萬元，約定借款期間自八十六年十二月二十四日起至九十一年十二月
        十日止，利息按週年利率百分之六‧一七計算，嗣隨原告基本放款利率機動
        調整，借款人應按月繳付利息，本金則按季償還；(三)於八十七年五月二十一
        日借用肆佰捌拾萬元，約定借款期間自八十七年五月二十一日起至九十二年
        五月二十一日止，利息按週年利率百分之九‧九三計算，嗣隨原告基本放款
        利率機動調整，借用人應按月平均攤還本息；(四)於九十年八月二十八日借款
        伍佰萬元，約定借款期間自九十年八月三十一日起至九十一年二月十二日止
        ，利息按週年利率百分之六‧七計算，嗣隨原告基本放款利率機動調整，借
        款人應按月繳付利息，本金則按季償還，上開四筆借款均約定如逾期不履行
        ，視為全部到期。詎被告引強公司就該四筆借款僅償還部分本金及分別至九
        十年十一月二十七日、九十年十一月十二日、九十年十一月二十日、九十年
        十一月二十七日止之利息，尚欠本金柒佰壹拾陸萬捌仟壹佰貳拾陸元及如附
        表二所示之利息、違約金未清償。
    三、被告引強公司另以被告丙○○○、丁○○、乙○○為連帶保證人，向原告借
        款四筆，各為：(一)於九十年八月三十一日借用拾壹萬元，約定九十一年二
        月十二日到期；(二)於九十年九月二時日借款肆拾伍萬元，約定九十一年二月
        十七日到期；(三)於九十年九月二十日借用拾萬元，約定九十一年二月十二
        日到期；(四)於九十年十月二日借用拾捌萬元，約定九十一年二月十二日到
        期，以上四筆借款均利息均按週年利率百分之四‧三六五計算，借款人應於
        到期日還清，逾期清償在六個月以內者，按上開利率百分之十，超過六個月
        者按上開利率百分之二十計付違約金，詎被告引強公司就上開四筆借款僅清
        償借款(一)、(二)全部及借款(三)、(四)部分本金暨分別至九十年十一月二十九日、
        九十年十二月十九日止之利息，尚欠本金柒拾陸萬元及如附表三所示之利息
        、違約金未清償。。
    四、被告引強公司又以被告丙○○○、丁○○、乙○○為連帶保證人，於九十年
        三月二十八日與原告簽訂週轉金貸款契約，額度佰萬元，循環動用期間自
        九十年三月二十八日起至九十一年三月二十八日止，約定利息按週年利率百
        分之七‧四九計算，嗣隨原告基本放款利率機動調整，借款人應到期一次清
        償本金，按月償付利息，逾期清償在六個月以內者，按上開利率百分之十，
        超過六個月者按上開利率百分之二十計付違約金，嗣被告引強公司即依該週
        轉金貸款契約向原告借款八筆，分別為：(一)於九十年六月二十九日借用肆拾
        萬元，約定九十年十二月二十一日到期；(二)於九十年七月二十三日借用貳拾
        肆萬元，約定九十一年一月八日到期；(三)於九十年八月十四日借用拾陸萬
        元，約定九十一年一月九日到期；(四)於九十年十月二日借款壹拾萬元，約
        定九十一年三月二十日到期；(五)於九十年十月十八日借款壹拾貳萬元，約定
        九十一年四月一日到期；(六)於九十年十月十八日借款壹拾貳萬元，約定九十
        一年四月十一日到期；(七)於九十年十月十八日借款壹拾壹萬元，約定九十一
        年三月十七日到期；(八)於九十年十月十八日借款壹拾萬元，約定九十一年一
        月三十一日到期。詎被告引強公司僅償還借款(四)、(八)全部及借款(一)至(三)、(五)
        至(七)部分本金即分別至九十年十二月二十五日、九十年十二月二十二日、九
        十一年二月八日、九十一年二月十八日、九十一年二月十八日、九十一年二
        月十八日之利息，尚欠本金壹佰貳拾貳仟肆佰拾伍元及如附表四所示之
        利息、違約金未清償。
    五、爰依消費借貸及連帶保證之法律關係提起本件訴訟。
　、證據：提出借據、週轉金貸款契約書、授信約定書、放款轉帳支出傳票、轉帳
　　　支出傳票、連線作業通用查詢驗證單、授信客戶異動資料為證。
乙、被告方面：
    被告未於言詞辯論期日到場，亦未提出書狀作何聲明或陳述。
    理    由
甲、程序方面：
  一、本件兩造曾依民事訴訟法第二十四條約定，合意以本院為第一審管轄法院，本
      院自有管轄權。
  二、本件被告未於言詞辯論期日到場，核無民事訴訟法第三百八十六條所列各款情
      形，應依原告之聲請，由其一造辯論而為判決。
乙、得心證之理由：
  一、本件原告主張之事實，已據其提出借據、週轉金貸款契約書、授信約定書、放
      款轉帳支出傳票、轉帳支出傳票、連線作業通用查詢驗證單、授信客戶異動資
      料為證，核屬相符，被告既不於言詞辯論期日到場爭執，亦不提出書狀供本院
      參酌，惟依上開證據，已堪信原告之主張為真實。
  二、從而，原告依消費借貸及連帶保證之法律關係請求被告連帶給付如主文第一至
      四項所示之本金、利息及違約金為有理由，應予准許。
丙、結論：本件原告之訴為有理由，依民事訴訟法第三百八十五條第一項前段、第七
    十八條、第八十五條第一項但書、第二項，判決如主文。
中　　　華　　　民　　　國　　九十一　　年　　　四　　　月　　　十八　　日
                                    　  民事第四庭法　　　官  劉又菁
右為正本係照原本作成
如對本判決上訴須於判決送達後二十日內向本院提出上訴狀
中　　　華　　　民　　　國　　九十一　　年　　　四　　　月　　　十八　　日
　　　　　　　　　　　　　　　　　　　　　　　　　法院書記官　黃瓊滿
